臺灣高等法院民事判決　　　　　　　　　　 96年度再字第5號
再審原告　　崧筑股份有限公司
法定代理人　乙○○
送達代收人　張旭業律師
上列再審原告與再審被告銓弘科技有限公司間給付貨款事件，對
於中華民國95年11月28日本院94年度上字第459號確定判決提起
再審之訴，本院判決如下：
    主  文
再審之訴駁回。
再審訴訟費用，由再審原告負擔。
    理  由
一、本件再審原告主張：
(一)再審原告前於民國（下同）92年8月27日，委託再審被告設
    計開發模具（下稱系爭合約），合約總價為新台幣（下同）
    900,000元，雙方約定由再審原告先支付其中450,000元，再
    審被告應於92年9月30日進行第1次試模，剩餘貨款部分平均
    按月攤提在再審被告應1年期內替再審原告生產10,000套成
    品貨款之中，並約定若再審被告有給付遲延超過60日以上時
    ，再審原告得逕行終止系爭合約，請求再審被告返還所受領
    之價款並給付損害賠償。詎再審被告所設計之產品有多項瑕
    疵，再審原告雖分別於92年10月18日、同年10月22日、12
    月23日邀請再審被告開會並整理試作之瑕疵確認表並請其簽
    字確認，惟最後一次確認時尚存瑕疵，且其中仍有多處係於
    92年9月30日第1次試模時即已存在之瑕疵，再審原告復要求
    再審被告改善未果，其至今亦未交付任何可供量產之模具。
    再審原告乃於93年1月5日，以存證信函方式解除系爭合約。
(二)本院94年上字第459號確定判決（下稱原確定判決）雖以系
    爭合約並未明確約定試模完成之期限，及證人葉台斌證詞及
    民國（下同）92年10月22日會議記錄、估價單影本均顯示模
    具尚有數項需變更設計之處，再審被告並於92年10月4日、
    同年11月13日、12月25日分別委託第三人修改模具。又兩造
    92年12月23日第3次確認點檢表上亦無修改期限之記載等情
    ，認定顯然92年10月31日並非兩造約定應交付之最後期限，
    並據而命再審原告應給付再審被告650,000元。惟查：兩造
    確實約定92年10月31日為再審被告改善瑕疵之最後期限，並
    應交付模具予再審原告，此一情事業經證人郭鎮榮、葉台斌
    於原審法院93年7月6日言詞辯論期日供述甚明，再審原告之
    所以一再與再審被告就模具瑕疵為協商會議，亦是希望再審
    被告能於系爭合約所定60日解約停止條件屆至前修補瑕疵完
    成，迨93年1月5日時再審被告遲延60日時，再審被告仍無法
    修補完成，再審原告方始解除契約，並請求返還貨款450,00
    0元，是再審原告之主張，於法自屬有據。乃原確定判決對
    上開證人郭振榮、葉台斌於原審法院之證詞，及系爭合約第
    6條第1項有關給付確定期限之約定條款竟漏未審酌，並足於
    判決結果有影響，爰依民事訴訟法第497條規定提起本件再
    審之訴等語。
(三)並求為判決：(1)原確定判決暨原審判決不利於再審原告部分
    均廢棄；(2)上開廢棄部分，再審被告應給付再審原告450,00
    0元及自起訴狀繕本送達翌日起算之法定遲延利息。
二、按依民事訴訟法第466條不得上訴於第三審法院之事件，除
    前條規定外，其經第二審確定之判決，如就足以影響於判決
    之重要證物，漏未斟酌者，亦得提起再審之訴，民事訴訟法
    第497條定有明文。而所謂就足以影響於判決之重要證物，
    漏未斟酌者，係指足以影響判決基礎之重要證物，雖在前訴
    訟程序已提出，然未經確定判決加以斟酌而言，或則忽視當
    事人聲明之證據而不予調查，或則就依聲請或依職權調查之
    證據未為判斷，均不失為漏未斟酌，且比該證物足以動搖原
    確定判決基礎者為限。
三、經查：
(一)再審原告雖主張：原確定判決認定92年10月31日是否為再審
    被告交付模具之最後期限時，漏未斟酌證人郭振榮、葉台斌
    於原審法院之證詞及兩造合約第6條第1款約定，致誤認92年
    10月31日顯然並非最後期限及再審被告是否負給付遲延責任
    乙節，顯有民事訴訟法第497條所稱就足以影響於判決之重
    要證物，漏未斟酌之再審事由云云。惟按前開有關民事訴訟
    法第497條所謂漏未斟酌之證物之說明，係專指物證而言，
    不包含人證在內，本件再審原告指摘原確定判決漏未斟酌證
    人於前訴訟程序所為證言，並認屬該條規定之再審事由，已
    非可採，況原確定判決係斟酌證人葉台斌、甲○○之證詞，
    及兩造系爭合約、會議記錄、估價單影本及試作確認點檢表
    、鑑定報告書等之記載後，認定92年10月31日並非再審被告
    最後應給付之期限 (見原確定判決第4至8頁)，揆諸前開說
    明，足見原確定判決並無漏未審酌證人證詞之情事，故原告
    此一部分主張，顯有誤會。
(二)又按系爭合約第6條第1項固然約定「若遲延之日數超過60天
    ，則乙方（即再審原告）得逕行終止本件合約」等語（見原
    確定判決第8頁），然債務人是否遲延給付及應負給付遲延
    責任，應以給付期限是否屆至為斷。查本件原確定判決對於
    92年10月31日是否為最後期限，系爭合約是否為無確定期限
    之債，進而就再審被告是否負遲延責任乙節，均已詳述其得
    心證之理由（見原確定判決第7至8頁），益徵再審原告主張
    原確定判決漏未斟酌系爭合約第6條第1項之約定云云，實無
    足採信。
(三)再審原告上開再審理由，顯然與民事訴訟法第497條所定得
    據以提起再審之訴之要件不符，是再審原告執此提起本件再
    審之訴，即無理由，應予駁回。
四、末按再審之訴顯無再審理由者，得不經言詞辯論，以判決駁
    回之，民事訴訟法第502條第2項定有明文。是綜上所述，再
    審原告依民事訴訟法第497之規定，提起再審之訴，顯無理
    由，爰不經言詞辯論，以判決駁回之。
五、據上論結，本件再審之訴為無理由，爰依民事訴訟法第78條
    判決如主文。
中　　華　　民　　國　　96　　年　　 4　　月　　16　　日
                    民事第十四庭
                        審判長法  官  許正順
                              法  官  張  蘭
                              法  官  魏麗娟
正本係照原本作成。
不得上訴。
中　　華　　民　　國　　96　　年　　 4　　月　　16　　日
                              書記官  于  誠
